臺灣宜蘭地方法院民事判決
111年度重訴字第74號
原      告  臺灣中小企業銀行股份有限公司

法定代理人  林謙浩  
訴訟代理人  鐘鴻裕  
被      告  廣潔有限公司

兼  上一人
法定代理人  李奕德  
被      告  林志富  
上列當事人間請求清償債務事件，本院於民國111年10月6日言詞
辯論終結，判決如下：
    主  文
被告應連帶給付原告新臺幣貳佰萬元，及如附表編號1所示之利
息、違約金。
被告廣潔有限公司、被告李奕德應連帶給付原告新臺幣肆佰柒拾
玖萬伍仟參佰貳拾陸元，及如附表編號2所示之利息、違約金。
被告廣潔有限公司、被告李奕德應連帶給付原告新臺幣貳佰肆拾
萬元，及如附表編號3所示之利息、違約金。
原告其餘之訴駁回。
訴訟費用新臺幣玖萬貳仟零捌拾元由被告連帶負擔百分之二十二
，餘由被告廣潔有限公司、被告李奕德連帶負擔。
    事實及理由
壹、程序方面：
    本件被告經合法通知，無正當理由均未於言詞辯論期日到場
    ，核無民事訴訟法第386條所列各款情形，爰依原告之聲請
    ，由其一造辯論而為判決。
貳、實體方面：
一、原告主張：
㈠、被告廣潔有限公司（下稱廣潔公司）於民國109年4月30日邀
    同被告林志富、李奕德為連帶保證人與原告簽訂「借據」（
    下稱系爭借據），向原告借款新臺幣（下同）200萬元，約
    定借款期間自109年4月30日起至114年4月30日止，借款利率
    自實際撥款日即109年4月30日起至110年4月30日止按原告一
    年期定期儲蓄存款機動利率加年息0.16％機動計息；自110年
    5月1日起改按中華郵政股份有限公司二年期定期儲金機動利
    率加1.0％機動計息。並約定自109年4月30日起至110年4月30
    日止應按月繳息；自110年5月1日起按月攤還本息。倘未依
    約繳付本息，即喪失期限利益，除應自遲延時起按約定借款
    利率計付遲延利息外，並應按借款總餘額，自應償付日起，
    逾期在6個月以內者，按上開利率10％，逾期超過6個月者，
    按上開利率20％計付違約金。詎被告廣潔公司未依約繳付本
    息，尚積欠原告附表編號1所示本金及利息、違約金。
㈡、被告廣潔公司於109年5月26日邀同被告林志富、李奕德為連
    帶保證人與原告簽訂「受嚴重特殊傳染性肺炎影響發生營運
    困難事業資金紓困振興貸款契約書（下稱系爭振興貸款契約
    書）」，向原告借款500萬元，約定借款期間自109年5月28
    日起至112年5月28日止，借款利率自實際撥款日即109年5月
    28日起至112年5月28日止按中華郵政股份有限公司二年期定
    期儲金機動利率加1.0％機動計息。並約定自實際撥款日起至
    111年6月27日止之寬限期內應按月繳息；寬限期滿依剩餘期
    限按月平均攤還本息，倘未依約繳付本息，即喪失期限利益
    ，除應自遲延時起改按原告基準利率加年息3％計付利息及遲
    延利息外，並應按借款總餘額，自應償付日起，逾期在6個
    月以內者，按上開利率10％，逾期超過6個月者，按上開利率
    20％計付違約金。詎被告廣潔公司未依約繳付本息，尚積欠
    原告附表編號2所示本金及利息、違約金。
㈢、被告廣潔公司於110年11月24日邀同被告李奕德為連帶保證人
    與原告簽訂「週轉金貸款契約書（下稱系爭週轉金契約書）
    」，約定得於借款動用期間110年11月25日起至111年11月25
    日止，於借款額度300萬元內，出具借據申請循環或分批動
    用，借款利息按原告一年期定期儲蓄存款機動利率加年息2.
    41％按月機動計息，倘未依約繳付本息，即喪失期限利益，
    除應自遲延時起按約定借款利率計付遲延利息外，並應按借
    款總餘額，自應償付日起，逾期在6個月以內者，按上開利
    率10％，逾期超過6個月者，按上開利率20％計付違約金。嗣
    被告廣潔公司依上開契約於111年4月22日出具授信動用申請
    書、借據，向原告借款300萬元，借款期間自111年4月22日
    起至111年9月22日止，按月繳息，本金屆期一次清償。詎被
    告廣潔公司未依約繳付本息，尚積欠原告附表編號3所示本
    金及利息、違約金。
㈣、並聲明：被告應連帶給付原告9,195,326元，及如附表所示之
    利息、違約金。
二、被告均未於言詞辯論期日到場，亦未提出準備書狀作何聲明
    或陳述。　　　
三、本院之判斷：
㈠、按借用人應於約定期限內，返還與借用物種類、品質、數量
    相同之物；遲延之債務，以支付金錢為標的者，債權人得請
    求依法定利率計算之遲延利息。但約定利率較高者，仍從其
    約定利率；當事人得約定債務人於債務不履行時，應支付違
    約金，民法第478條前段、第233條第1項、第250條第1項分
    別定有明文。次按數人負同一債務，明示對於債權人各負全
    部給付之責任者，為連帶債務；連帶債務之債權人，得對於
    債務人中之一人或數人或其全體，同時或先後請求全部或一
    部之給付。連帶債務未全部履行前，全體債務人仍負連帶責
    任，民法第272條第1項、第273條亦有明定。又保證債務之
    所謂連帶，係指保證人與主債務人負同一債務，對於債權人
    各負全部給付之責任者而言（最高法院103年度台上字第392
    號民事判決參照）。
㈡、經查，原告主張被告廣潔公司邀同被告林志富、李奕德為連
    帶保證人與原告簽訂系爭借據，向原告借款200萬元，尚積
    欠原告如附表編號1所示之本金、利息及違約金等情，業據
    其提出與其所述相符之系爭借據、契據條款變更契約、放款
    利率歷史資料表、授信約定書、客戶資料查詢、撥還款明細
    查詢單等件為證（見本院卷第9至17頁、第43至45頁、第51
    至57頁），堪信為真實。是被告廣潔公司未依約繳付本息，
    借款因而視為全部到期後，自負有返還如附表編號1所示本
    金及給付借款利息之責任，並應依約給付遲延利息及違約金
    。又被告林志富、李奕德為上開借款之連帶保證人，自應與
    被告廣潔公司連帶負擔返還如附表編號1所示借款之責任。
㈢、次查，原告主張被告廣潔公司邀同被告李奕德為連帶保證人
    與原告簽訂系爭振興貸款契約書、系爭週轉金契約書，分別
    向原告借款500萬元、300萬元，尚分別積欠原告如附表編號
    2、3所示之本金、利息及違約金等情，業據其提出系爭振興
    貸款契約書、契據條款變更契約、系爭週轉金契約書、授信
    動用申請書、借據、放款利率歷史資料表、授信約定書、客
    戶資料查詢、撥還款明細查詢單等件為證（見本院卷第19至
    49頁、第55頁、第59至61頁）。是被告廣潔公司未依約繳付
    本息，借款因而視為全部到期後，自負有返還如附表編號2
    、3所示本金及給付借款利息之責任，並應依約給付遲延利
    息及違約金。又被告李奕德為前揭借款之連帶保證人，自應
    與被告廣潔公司連帶負擔返還如附表編號2、3所示借款之責
    任。至原告主張被告林志富亦為被告廣潔公司就系爭振興貸
    款契約書、系爭週轉金契約書之連帶保證人，亦應與被告廣
    潔公司連帶負擔返還如附表編號2、3所示借款之責任云云，
    然查原告提出之系爭振興貸款契約書、系爭週轉金契約書之
    連帶保證人簽名欄位，均無「林志富」之簽名或印文（見本
    院卷第22頁、第33頁），原告復未提出其他文件舉證證明被
    告林志富有願與被告廣潔公司就附表編號2、3所示借款負連
    帶責任之明確表示，原告主張被告林志富應與被告廣潔公司
    就附表編號2、3所示借款負連帶清償責任，自難憑採。
四、據上論結，原告依消費借貸及連帶保證之法律關係，請求被
    告連帶給付原告如主文第1項所示之本金、利息及違約金；
    請求被告廣潔公司、被告李奕德連帶給付原告如主文第2、3
    項所示之本金、利息及違約金，為有理由，應予准許。逾此
    範圍之請求，則屬無據，應予駁回。
五、訴訟費用負擔之依據：民事訴訟法第79條、第85條第2項。
    本件訴訟費用額，依後附計算書確定如主文所示之金額。　
中　　華　　民　　國　　111 　年　　10　　月　　20　　日
                  民事庭  法　官  謝佩玲
以上正本係照原本作成。
如對本判決上訴，須於判決送達後20日內向本院提出上訴狀。
如委任律師提起上訴者，應一併繳納上訴審裁判費。
中　　華　　民　　國　　111 　年　　10　　月　　25　　日
                          書記官　黃家麟
    計    算    書
項        目          金      額（新臺幣） 
第一審裁判費              92,080元
合        計              92,080元　

附表：
編號 本金 （新臺幣） 利息  違約金    計算期間起迄日 （民國） 週年利率 計算期間起迄日 （民國） 週年利率 1 2,000,000元 自111年4月30日起至清償日止 2.22％ 自111年5月31日起至111年11月30日止  0.222％     自111年12月1日起至清償日止 0.444％ 2 4,795,326元 自111年4月28日起至清償日止 2.22％ 自111年5月29日起至111年11月28日止 0.222％     自111年11月29日起至清償日止 0.444％ 3 2,400,000元 自111年5月22日起至清償日止 3.625％ 自111年6月23日起至111年12月22日止 0.3625％     自111年12月23日起至清償日止 0.725％